# 请问陈版主：租的毛坯房企业自己装修，装修费应计入哪个科目

提问人：chuangz11 时间：2016-03-27 00:16:05
请问陈版主： 企业租的办公室是毛坯房，房屋的产权是企业的关联方，没有收房租，免费试用，企业自己装修，装修包括消防，地板等装修费 160 万，应计入哪个科目合适呢？固定资产还是长期待摊费用？

回答人：chenyiwei
经营租入固定资产的改良支出应在“长期待摊费用”核算。

提问人：审计小白 时间：2016-11-29 22:17:55
请问这句话有出处吗，我也一直是这么做的，企业问我从哪里来的，我找不到出处

回答人：chenyiwei
最早出自财会[2003]10号文第十二条。这条在新准则下也可适用。

提问人：hrtsex 时间：2017-02-24 20:49:15
陈版，车间装修费的摊销是否应该还是计入制造费用科目的？

回答人：chenyiwei
可以这样理解。